【裁判字號】    99,易,802
【裁判日期】    990901
【裁判案由】    竊盜
【裁判全文】
臺灣苗栗地方法院刑事判決               99年度易字第802號
公  訴  人  臺灣苗栗地方法院檢察署檢察官
被      告  乙○○
上列被告因竊盜案件，經檢察官提起公訴（99年度偵字第2404號
），本院判決如下：
    主  文
乙○○犯竊盜罪，累犯，處有期徒刑伍月；又犯結夥三人以上攜
帶兇器毀越安全設備竊盜罪，累犯，處有期徒刑捌月。應執行有
期徒刑拾月。
    事  實
一、乙○○前於民國98年間，因施用第二級毒品案件，經本院判
    處有期徒刑3 月確定，於98年11月17日執行完畢。又其於98
    年間因犯加重竊盜案件，經本院判處有期徒刑7 月確定，於
    99年3 月2 日入監執行。
二、乙○○意圖為自己不法之所有，於99年1 月1 日下午6 時19
    分前某時，在苗栗縣公館鄉福星村8 鄰福星268 號前，以不
    詳之方法竊取平日由甲○○使用之車號W5-3496 號自用小貨
    車（車主為甲○○之公公丁○○，業已發還被害人）得手。
三、乙○○於99年1 月2 日凌晨2 時34分許，夥同另2 名姓名、
    年籍均不詳之成年男子，共同意圖為自己不法之所有，駕駛
    上開竊得之自用小貨車，前往苗栗縣銅鑼鄉中平村1-2 號、
    由丙○○擔任負責人之東巨股份有限公司（下稱東巨公司）
    所屬之砂石場，持在客觀上可供兇器使用之油壓剪1支，破
    壞大門大鎖安全設備後，入內竊取碎石機馬達電線約200公
    尺得手。
四、嗣於99年1 月3 日上午8 時40分許，乙○○再度夥同另2 名
    姓名、年籍均不詳之成年男子，駕駛上開竊得之自用小貨車
    ，準備再度進入前開東巨公司所屬砂石場行竊，惟乙○○在
    通過東巨公司隔鄰之砂石場即為該砂石場之人發覺，通知丙○○據報趕來在半路上攔截，乙○○始駕車倉皇逃逸。
五、99年1 月4 日上午8 時13分許，乙○○持竊得之電線裸銅線
    4.1 公斤（業已發還被害人）前往苗栗縣公館鄉五谷村6 鄰
    五谷154-2 號順基舊貨行變賣，獲利新臺幣（下同）780 元
    ，始經警循線查獲。
五、案經丙○○訴由苗栗縣警察局苗栗分局報告偵辦。
    理  由
一、證據能力之認定
（一）按被告以外之人於審判外之言詞或書面陳述，除法律有規
      定者外，不得作為證據；又被告以外之人於審判外之陳述
      ，雖不符合同法第159 條之1 至第159 條之4 之規定，但
      經當事人於審判程序同意作為證據，法院審酌該言詞陳述
      或書面陳述作成時之情況，認為適當者，亦得為證據。當
      事人、代理人或辯護人於法院調查證據時，知有第159 條
      第1 項不得為證據之情形，而未於言詞辯論終結前聲明異
      議者，視為有前項之同意，刑事訴訟法第159 條第1 項及
      第159條之5分別定有明文。經查，本判決下述所引用之各
      該被告以外之人於審判外之陳述，雖屬傳聞證據，惟本院
      於審理中均一一踐行「告以要旨」程序，檢察官、被告在
      知悉上開證據係審判外陳述之情形下，對於各該審判外之
      陳述均分別表示「沒有意見，同意作為證據」，或僅就上
      開陳述是否真實表示意見，並未於言詞辯論終結前就證據
      能力聲明異議（本院審判筆錄第3 至13頁）；而本院審酌
      該等陳述作成時之情況，認為其證據之取得過程並無瑕疵
      ，且與待證事實具有關聯性，證明力非明顯過低，而具適
      當性，是自應具有證據能力，先予敘明。
（二）至證明被告犯罪事實之非供述證據與扣案物品，均屬警方
      合法搜索扣押所得之物，查無違反法定程序取得之情，依
      同法第158 條之4 規定反面解釋，亦具證據能力。而被害
      人丙○○、甲○○等人所出具之贓物認領保管單係領回物
      品之憑證，其正確性高，堪認於可信之特別情況下製作之
      文書，依刑事訴訟法第159 條之4 第3 款規定，得為證據
      。
（三）另本案拍攝之照片，係依機器之功能，攝錄實物形貌而形
      成之圖像，非屬傳聞證據，與扣案物品均屬警方合法搜索
      扣押所得之物，自有證據能力。
二、犯罪事實之認定
    訊之被告乙○○固坦承於99年1 月4 日上午8 時13分許，前
    往苗栗縣公館鄉五谷村6 鄰五谷154-2 號順基舊貨行，變賣
    電線裸銅線4.1 公斤，獲利780 元，惟矢口否認有何竊取甲○○使用之車號W5-3496 號自用小貨車，及破壞東巨公司大
    門大鎖安全設備後，入內竊取碎石機馬達電線約200 公尺之
    犯行，辯稱：伊拿出去賣的電線裸銅線是以前家裡的抽水馬
    達用的，是以前養雞用的，抽水馬達1 、2 年前就賣掉了，
    留下約30、40公尺長的電線現在才拿出來賣掉換錢云云。經
    查：
（一）被告對於其所販賣之電線裸銅線來源，在檢察官偵訊中供
      稱係其從自家安裝抽水馬達的舊電線換下來的，而舊抽水
      馬達係以前老家養雞用的（99年度偵字第2404號偵查卷第
      98頁），嗣於本院審理時又稱其胞兄是開鐵工廠的，電線
      是家中以前開鐵工廠做延長線用的；經本院提示其在偵訊
      中所言，其復改稱電線原來是鐵工廠用的，後來養雞就供
      抽水用，是鐵工廠沒有開才拿到老家養雞用（本院審理筆
      錄第8 頁到第9 頁），被告就電線之來源前後所供反覆不
      一，已難遽信電線裸銅線為其所有。
（二）再觀之被告另供稱其所有抽水馬達於1、2年前已賣掉，僅
      留下電線約30、40公尺本次出售，惟警方於順基舊貨行查
      獲之電線裸銅線重量4.1 公斤，長短不一共68條，最長的
      230 公分，最短的56公分，此據證人即順基舊貨行員工陳
      秀華於警詢中證述明確（99年度偵字第2404號偵查卷第36
      頁），復有查獲之電線裸銅線照片2 張及贓物認領保管單
      1 紙在卷可佐（99年度偵字第2404號偵查卷第61、74頁）
      ，由上可知被告販售予舊貨行之電線裸銅線長度應超過30
      、40公尺以上，遠超被告所供稱販賣馬達後所遺留之電線
      長度。且常人購買抽水馬達使用，多同時搭配電線整組購
      買以方便使用，焉有留下30、40公尺在現場嗣後再出售之
      理？被告辯稱馬達已先行賣掉，只遺留電線迄今才賣，核
      與一般買賣交易習慣有違，顯係飾卸之詞，自難採信，足
      見被告出售之電線裸銅線並非其所有，應係竊得之物無誤
      。
（三）又被告於99年1 月3 日上午8 時40分許，再度夥同另2 名
      姓名、年籍均不詳之成年男子，駕駛車號W5-3496 號自用
      小貨車，準備再度進入東巨公司之砂石場行竊，而在半路
      即遭丙○○攔截而逃逸，此據證人丙○○分別於警詢、偵
      訊時指證無誤，證人丙○○並於本院審理時再次證稱伊看
      到被告是開車的人，被告眼圈很黑，又瘦瘦的，戴眼鏡，
      特徵一眼就可以看得很清楚，且當時時間為早上8 點多，
      天色很好，又是近距離2 、3 公尺直接目擊，所以一看到
      就能夠指認等語（本院審理筆錄第6 頁到第7 頁），觀諸
      證人所述，證人對於被告乙○○之特徵均可明確加以指認
      ，且依被告為證人攔截當時情境天色明亮，當無看不清楚
      而有誤認被告之虞。又證人丙○○於偵查、本院審理中均
      經告知真實陳述義務及偽證罪處罰規定，而具結後陳述，
      另查證人與被告並無怨隙，業據被告供陳在卷，證人丙○○實無自陷偽證罪而虛偽陳述欲羅織被告入罪之可能，故
      其所證應可憑採。
（四）此外復有證人甲○○於警詢中證稱車號W5-3496 號自用小
      貨車係伊丈夫的父親丁○○所有，平日係伊本人使用，於
      99年1 月1 日下午6 時19分許，在苗栗縣公館鄉福星村8
      鄰福星268 號住處前面發現失蹤，伊於99年1 月2 日10時
      向福基派出所報案，嗣於99年1 月3 日下午3 時50分許，
      在苗栗縣公館鄉○○村○○鄰○○道路旁尋獲，警方通知伊
      領回等語（99年度偵字第2404號偵查卷第31頁到第32頁）
      ，有苗栗縣警察局車輛協尋電腦輸入單、苗栗縣警察局車
      輛尋獲電腦輸入單、贓物認領保管單各1 紙在卷可佐（99
      年度偵字第2404號偵查卷第75、78、79頁）。而被告分別
      於99年1 月2 日凌晨2 時34分許、1 月3 日上午8 時40分
      許，二度駕駛車號W5-3496 號自用小貨車前往東巨公司之
      砂石場行竊，此有東巨公司現場監視錄影翻拍照片17張在
      卷可佐（99年度偵字第2404號偵查卷第67頁到第69頁），
      另經證人丙○○於本院審理時證稱伊看到被告是開車的那
      個人等語（本院審理筆錄第7頁）。按自用小貨車係在99
      年1 月1 日下午6 時19分前某時失竊後，99年1 月2 日凌
      晨2 時34許分、同年1 月3 日上午8 時40分許分別被發覺
      有人駕駛該失竊自用小貨車到東巨公司之砂石場行竊，99
      年1 月3 日則被證人業東維目擊為被告所駕駛，由此足證
      被告竊得該車後持續佔有使用該自用小貨車犯案，其於不
      到48小時之內，二度駕駛該自用小貨車行竊，使用犯案頻
      率密集，其使用復有時間上緊密之接連，堪認上開自用小
      貨車係為被告所竊。再者，該自用小貨車於99年1 月1 日
      下午6 時19分前某時，在苗栗縣公館鄉福星村8 鄰福星
      268 號前失竊，嗣後於99年1 月3 日下午3 時50分許，在
      苗栗縣公館鄉○○村○○鄰○○道路旁被尋獲，觀諸被告戶
      籍地亦設於苗栗縣公館鄉福德村，而被告行竊之東巨公司
      之砂石場位於苗栗縣銅鑼鄉中平村，係與苗栗縣公館鄉毗
      鄰相近，各地間顯具有地緣關係，而被告復於99年1 月30
      日上午8 時40分許，被人發現其駕駛自用小貨車到東巨公
      司之砂石場行竊，應係被告被發覺犯行後隨即丟棄於苗栗
      縣公館鄉○○道路旁，據此，上開自用小貨車係為被告所
      竊無誤。
（五）另卷附之順基舊貨行之監視器錄影畫面翻拍照片6 張、收
      購舊貨一覽表影本1 紙（99年度偵字第70頁到第73頁、第
      81頁），核與被告坦承其持電線裸銅線4.1 公斤前往順基
      舊貨行販售等情相符，查獲之電線裸銅線經警方持之與東
      巨東司所屬砂石場碎石機馬達電線比對，其規格均相符，
      有東巨公司失竊現場照片3 張、電線裸銅線比對照片3 張
      （99年度偵字第2404號偵查卷第62頁到第64頁）在卷可參
      ，被告販予順基舊貨行之電線裸銅線應係竊自東巨公司所
      屬砂石場之碎石機馬達電線無訛。綜上所述，本件事證明
      確，被告犯行洵堪認定，應依法論罪科刑。
三、論罪科刑部分：
（一）按刑法第321 條第1 項第2 款之「門扇」專指門戶而言，
      而所謂「其他安全設備」，指門扇牆垣以外，依通常觀念
      足認防盜之一切設備而言，如門鎖、窗戶、房間門或通往
      陽臺之門亦屬之（最高法院85年度易字第1565號判決意旨
      可按），本件東巨公司之大門以鐵鍊加上鑰匙上鎖，此經
      證人丙○○於本院審理時證述明確，具有防閑作用，自屬
      「安全設備」之一種。
（二）又按刑法第321 條第1 項第3 款之攜帶兇器竊盜罪，所謂
      兇器，其種類並無限制，凡客觀上足對人之生命、身體、
      安全構成威脅，具有危險性之兇器均屬之（最高法院79年
      臺上字第5253號判例參照）。查被告乙○○所攜帶之油壓
      剪1 支，雖未扣案，然被告乙○○係以油壓剪破壞東巨公
      司大門鐵鍊之鑰匙，而以此方式毀壞上開安全設備之後，
      方得以入內行竊之事實，業據證人丙○○於本院審理中證
      述明確在卷（本院審理筆錄第5 頁），按油壓剪顯係質地
      堅硬鋼鐵製器物，依社會一般觀念均足以對人之生命、身
      體安全構成威脅，在客觀上顯然具有危險性，應屬兇器無
      訛。
（三）是核被告乙○○所為，係犯刑法第320 條第1 項之竊盜罪
      及同法第321 條第1 項第2 款、第3 款、第4 款之加重竊
      盜罪。公訴人就被告乙○○涉犯加重竊盜之犯行，僅論以
      刑法第320 條第1 項第2 款、第4 款之結夥毀越安全設備
      竊盜罪，漏未論處同條項第3 款之攜帶凶器竊盜罪，惟因
      二者基本社會事實同一，自應併予審理。
（四）又被告乙○○夥同另2 名姓名、年籍均不詳之成年男子就
      所涉加重竊盜之犯行，均係共同為之，彼此間互有犯意聯
      絡及行為分擔，均為共同正犯。
（五）被告乙○○所為上述竊盜罪、加重竊盜罪二犯行，其犯意
      個別，行為互殊，均應予以分論併罰。
（六）又被告乙○○有如犯罪事實欄所載之前科紀錄，此有臺灣
      高等法院被告前案紀錄表1 份在卷可憑，其受有期徒刑執
      行完畢後，5 年以內再犯本件有期徒刑以上之罪，均為累
      犯，爰依刑法第47條第1 項規定加重其刑。
（七）爰審酌被告品行、智識、教育程度，有毒品、贓物、竊盜
      等多項前科，素行不佳，有臺灣高等法院被告前案紀錄表
      在卷可參，詎其於上開刑之執行完畢後，竟仍不知警惕，
      故態復萌，再犯本次竊盜犯行，顯然無視於國家之刑罰規
      範，倘非加以懲罰，顯難收刑罰之效；及其犯罪後飾詞否
      認，心存僥倖，自認可脫免法律之制裁，復於証人當庭指
      認明確下，仍強烈否認犯行，企圖狡辯脫罪，一再為事實
      上之爭執，虛耗有限之司法資源，犯後態度不佳，毫無悔
      意，並參酌公訴人具體求刑等一切情狀，各量處如主文所
      示之刑，並定其應執行之刑。
四、沒收部分：
    被告乙○○供本件犯罪所用之油壓剪1 支，因未扣案，亦無
    證據證明尚存在，為免將來執行之困難，爰均不宣告沒收，
    併此敘明。
五、適用之法律：
（一）刑事訴訟法第299 條第1 項前段。
（二）刑法第28條、第320條第1項、第321條第1項第2款、第3款
      、第4款、第47條第1 項、第51條第5款。
（三）刑法施行法第1 條之1 。
本案經檢察官陳文貴到庭執行職務。
中    華    民    國    99    年    9     月     1    日
                  刑事第一庭  法  官  溫耀源
以上正本證明與原本無異。
如不服本判決應於收受判決後10日內向本院提出上訴書狀，並應
敘述具體理由。其未敘述上訴理由者，應於上訴期間屆滿後20日
內向本院補提理由書( 均須按他造當事人之人數附繕本) 「切勿
逕送上級法院」。告訴人或被害人如對本判決不服者，應具備理
由請求檢察官上訴，其上訴期間之計算係以檢察官收受判決正本
之日期為準。
                              書記官  劉秋雯
中    華    民    國    99    年    9     月     1    日
附錄論罪科刑法條：
中華民國刑法第320條
意圖為自己或第三人不法之所有，而竊取他人之動產者，為竊盜
罪，處5年以下有期徒刑、拘役或5百元以下罰金。
意圖為自己或第三人不法之利益，而竊佔他人之不動產者，依前
項之規定處斷。
前二項之未遂犯罰之。
中華民國刑法第321條
犯竊盜罪而有左列情形之一者，處6月以上、5年以下有期徒刑：
一、於夜間侵入住宅或有人居住之建築物、船艦或隱匿其內而犯
    之者。
二、毀越門扇、牆垣或其他安全設備而犯之者。
三、攜帶兇器而犯之者。
四、結夥三人以上而犯之者。
五、乘火災、水災或其他災害之際而犯之者。
六、在車站或埠頭而犯之者。
前項之未遂犯罰之。

司法院資訊處製作；財團法人民間司法改革基金會備份。
